# 关于股权转让相关问题的请示

提问人：xukefeng1981 时间：2018-03-06 10:18:48
请教陈老师： 某上市公司A控股股东发生变更，并进行重大资产重组，约定将与生产相关的业务剥离给原控股股东B，操作的方式是：上市公司A设立全资子公司C，并将与生产相关的资产负债划拨到C，紧接着转让C公司股权给原控股股东B。按照母子公司划拨资产特殊性税务处理规定，上市公司A划拨资产到C时按照账面价值记录，未确认相关收益；转让C公司股权时，由于房产土地增值较大，A公司确认了大额的投资收益。 2017 年底，股权转让涉及的协议已经股东会同意、工商登记已变更、股权转让款已支付，但房产土地在 2017 年底未完成过户手续，截至目前也未完成过户，产权人仍为上市公司A，其中有块土地还没有土地证。企业解释说未过户的原因是需要时间来完成。
问题： 1 、作为主要资产的房产土地未过户的情况下，转让C公司的股权是否已完成、能否在 2017 年度确认投资收益？ 2 、若在审计报告日前产权证已办理完毕，能否在 2017 年确认相关投资收益？
谢谢！

回答人：chenyiwei
1 、“房产土地在 2017 年底未完成过户手续，截至目前也未完成过户”的原因是什么？仅仅是时间和程序问题，还是存在实质性的法律障碍？如果要补充完善相关的法律手续，是否会涉及补缴出让金和大额税费等？ 2 、该房屋、土地目前的实际占用状态？ 3 、合同是否约定了无法办妥该等房屋、土地权属变更手续情况下的处理方法？

提问人：xukefeng1981 时间：2018-03-09 12:58:12
1 、“房产土地在 2017 年底未完成过户手续，截至目前也未完成过户”的原因是什么？仅仅是时间和程序问题，还是存在实质性的法律障碍？如果要补充完善相关的法律手续，是否会涉及补缴出让金和大额税费等？ 回复：已经提交资料给税务，等待审核。据了解，因当地税务局未办过此类业务，正在请示上一级税务局能否适用特殊税务处理政策。
2 、该房屋、土地目前的实际占用状态？ 回复：已实际被C公司使用。
3 、合同是否约定了无法办妥该等房屋、土地权属变更手续情况下的处理方法？
回复：《股权转让协议》约定，各方同意，标的股权对应的全部权利和风险自交割日起发生转移，自交割日起乙方成为标的股权的权利人，乙方（集团）将按照持股比例对标的公司享有权利或承担义务和责任。 《资产划转协议》中明确，甲乙双方一致确认，按照法律法规、规范性文件规定，划转资产中，产权转移需办理登记手续的，甲乙双方应在本协议签署之日起 10 日内共同向登记部门提交产权转移的登记所需材料。 《资产划转协议》中明确，甲乙双方一致确认，自实际划转日起，明细表终所涉及资产、负债及对应员工的全部风险由乙方（即C公司）自行承担或享有。

回答人：chenyiwei
如果最终完成权属变更无重大障碍，且对资产的实际控制权和收益权在年底前已转移，则可以确认处置收益，但需就可能因税务处理等方面的不确定性预留相应的预计负债。